【裁判字號】    95,重訴,1346
【裁判日期】    951214
【裁判案由】    清償借款
【裁判全文】
臺灣臺北地方法院民事判決
原      告    台灣中小企業銀行股份有限公司
法定代理人    戊○○
訴訟代理人    丙○○
被      告    銘泉國際有限公司
兼法定代理人  丁○○
被      告    甲○○
              乙○○
上列當事人間請求清償借款事件，本院於中華民國95年12月 7日
言詞辯論終結，判決如下：
    主  文
被告銘泉國際有限公司、丁○○、甲○○、乙○○應連帶給付原
告新台幣伍佰柒拾伍萬零肆佰貳拾柒元及如附表一所示之利息暨
違約金。
被告丁○○應給付原告新台幣貳拾玖萬陸仟柒佰玖拾陸元及如附
表二所示之利息暨違約金。
訴訟費用由被告連帶負擔二十分之十九，餘由被告丁○○負擔。
    事實及理由
甲、程序方面：
一、按當事人得以合意定第一審管轄法院，但以關於由一定法律
    關係而生之訴訟為限，前項合意，應以文書為之，民事訴訟
    法第24條定有明文。本件依兩造所簽定之借據第6條第7款、
    授信約定書第12條約定，兩造合意以本院為契約涉訟時之第
    一審管轄法院，是以原告向本院提起本件訴訟，核與首揭規
    定，尚無不合，合先敘明。
二、本件被告銘泉國際有限公司（以下簡稱銘泉公司）、丁○○
    、乙○○未於言詞辯論期日到場，核均無民事訴訟法第 386
    條所列各款情形，爰依原告之聲請，由其一造辯論而為判決
    。
乙、實體方面：
一、原告主張：
(一)關於銘泉公司借款部分：
  １、被告銘泉公司邀同被告丁○○、甲○○、乙○○為連帶保
      證人，於民國93年12月3日向原告借款新台幣（下同）300
      萬元，借款期間自93年12月8日起至98年12月8日止，約定
      利息按當時之基準利率加週年利率2.81％機動計付，目前
      以週年利率6.47％計付。詎被告銘泉公司自95年 1月17日
      即未依約繳付本息，迄今尚欠2,425,963元及如附表一編
      號1所示利息及違約金未清償。
  ２、被告銘泉公司嗣又邀同被告丁○○、甲○○、乙○○為連
      帶保證人，於94年6 月13日向原告借款新台幣（下同）
      300 萬元，借款期間自94年6 月13日起至97年6 月13日止
      ，約定利息按當時之基準利率加週年利率2.81％機動計付
      ，目前以週年利率6.47％計付。詎被告銘泉公司自94年12
      月即未依約繳付本息，迄今尚欠2,538,027 元及如附表一
      編號2 所示之利息及違約金未清償。
  ３、被告銘泉公司並邀同被告丁○○、甲○○、乙○○為連帶
      保證人，於94年3 月15日與原告簽訂應收帳款融資契約，
      額度為700 萬元，動用期間自94年3 月15日起至95年3 月
      15日止，於上述期間內得循環使用，約定利息按原告當時
      之二年期定儲機動利率加週年利率0.9 ％機動計付，目前
      以週年利率2.955 ％計付，還款方式自實際撥款日起，利
      息按月計付，本金到期一次清償。銘泉公司於上述額度內
      ，分別於94年12月8 日、94年12月15日、94年12月22日，
      向原告申請開發信用狀2 張，共動用3 筆，合計總金額為
      860 萬元，惟該3 筆借款皆已到期，被告未依約清償上開
      款項，迄今尚欠共計786,437 元如附表一編號3 、編號4
      、編號5 所示之利息及違約金迄未清償。
  ４、上開 5筆借款，如未按期清償，則全部債務視為到期，且
      逾期在6個月以內者，應另按上開利率10％，超過6個月以
      上部分，應另按上開利率百分之20％加計違約金。被告銘
      泉公司未依約繳付本息，依原告與被告雙方所定授信約定
      書第 5條約定，上述借款視為全部到期，經原告多次催討
      ，被告銘泉公司均置之不理，被告丁○○、甲○○、乙○○為上開各該筆款項之連帶保證人，依約應負連帶清償責
      任，爰依消費借貸及連帶保證之法律關係，請求被告等連
      帶給付如主文第一項所示之金額及如附表一所示之利息及
      違約金。
(二)關於被告丁○○消費借貸部分：
  １、被告丁○○於94年 3月14日向原告申請卡友樂透貸小額信
      用貸款40萬元，借款期間自94年3月18日起至95年9月18日
      止，以每個月為 1期，按月平均攤還。詎被告自94年12月
      份起即未依約繳款，迭經催討無效；依兩造所簽立之小額
      信用貸款約定書第 8條規定，本件借款視為全部到期；復
      依第 5條規定，被告應立即償還，並應按年息15％計付遲
      延利息。
  ２、被告丁○○另於94年 3月14日向原告申請國際信用卡持用
      消費。惟被告自95年 2月份起即未依約繳款，迭經催討無
      效；依兩造所簽立之台灣中小企業銀行信用卡約定條款第
      22條第 2項、第21條第2項第2款之規定，持卡人已喪失期
      限利益，其全部債務均視為到期；復依第15條規定，持卡
      人如未於每月繳款截止日前付清當期最低應繳金額或遲誤
      繳款期限者，應計付週年利率17％之循環信用利息，並依
      下列方式按月收取逾期手續費（即違約金）：1、延滯第1
      個月：當月計付逾期手續費100元。2、延滯第 2個月：當
      月計付逾期手續費300元。3、延滯第 3個月（含）以上者
      ：每月計付逾期手續費 600元，直至清償日止。爰依上開
      各契約之法律關係，請求被告丁○○給付如主文第二項所
      示之金額，及如附表二所示之利息及違約金等語。
(三)原告之聲明：如主文第一項、第二項所示。
二、被告銘泉公司、丁○○、乙○○未於言詞辯論期日到場，亦
    未提出書狀作何聲明或陳述。
三、被告甲○○對於原告主張之事實及提出之證物均不予爭執。
四、本院得心證之理由：
(一)按借用人應於約定期限內，返還與借用物種類、品質、數量
    相同之物，民法第 478條前段定有明文。又保證債務之所謂
    連帶，係指保證人與主債務人負同一債務，對於債權人各負
    全部給付之責任者而言，此觀之民法第272條第1項規定亦明
    ，並有最高法院45年度台上字第1426號判例可資參照。
(二)經查，原告主張上開事實，業據提出借據 2件、應收帳款融
    資契約1件、授信動用申請書及借據各3件、授信約定書 4件
    、卡友樂透貸申請書1件、國際信用卡申請書暨約定條款1件
    、連線交易查詢單 7件、信用卡消費交易明細表款約定書等
    文件 1件等文件為證。被告銘泉公司、丁○○、乙○○對於
    原告所主張之事實，已於相當時期受合法通知，而於言詞辯
    論期日不到場，亦未提出準備書狀爭執，被告甲○○則對原
    告所提出上開證物之真正，表示不予爭執，堪信原告主張渠
    等欠款之事實為真實。從而，原告依據消費借貸及連帶保證
    之法律關係，訴請被告連帶給付如主文第一項所示之金額及
    如附表一所示之利息、違約金，並請求被告丁○○給付如主
    文第二項所示之金額及如附表二所示之利息、違約金，於法
    有據，應予准許。
五、訴訟費用負擔之依據：民事訴訟法第85條第1 項但書、第85
    條第2 項。
中    華    民    國    95    年    12    月    14    日
                           民事第二庭    法  官   黃蓓蓓
以上正本係照原本作成
如對本判決上訴，須於判決送達後20日內向本院提出上訴狀。
中    華    民    國    95    年    12    月    14    日
                                     法院書記官   劉碧輝


司法院資訊處製作；財團法人民間司法改革基金會備份。
